臺灣臺中地方法院刑事判決　　　　　　 96年度易緝字第388號
公　訴　人　臺灣臺中地方法院檢察署檢察官
被　　　告　乙○○
上列被告因詐欺案件，經檢察官提起公訴（95年度偵緝字第2717
、2718號、95年度偵字第19286號）及移送併辦（95年度偵字第2
4168號），本院判決如下：
    主    文
乙○○連續幫助連續意圖為自己不法之所有，以詐術使人將本人
之物交付，處有期徒刑伍月，如易科罰金，以銀元佰元即新臺
幣玖佰元折算壹日。
    犯罪事實
一、乙○○可預見金融帳戶係個人理財之重要工具，關係個人財
    產、信用之表徵，一般人取得他人名義之金融帳戶，常與詐
    欺取財之犯罪密切相關，且利用他人帳戶之目的，在於收取
    贓款及掩飾犯行不易遭人追查，又對於提供帳戶之行為本身
    ，雖無引發他人萌生犯罪之確信，但仍不顧他人所可能遭受
    之危險，竟基於縱若有人持以犯詐欺取財罪亦不違反其本意
    之幫助概括犯意，於民國95年1月23日至95年2月20日之期間
    ，分別在臺中縣潭子頭家厝郵局旁邊、臺中市○○路與崇德
    路口及其他不詳地點，以每本帳戶新臺幣（下同）2000元不
    等之代價，先後將其向臺灣土地銀行豐原分行申請開立帳
    號000000000000號帳戶、向中國農民銀行豐原分行（現為
    合作金庫商業銀行豐中分行）申請開立帳號00000000000 號
    帳戶、向三信商業銀行北屯簡易分行申請開立帳號000000
    0000號帳戶、向潭子頭家厝郵局申請開立局號0000000、
    帳號0000000號帳戶等之存摺、印章、提款卡及密碼，提供
    予詐騙集團成員使用。該詐騙集團成員於取得乙○○交付之
    前開臺灣土地銀行豐原分行、中國農民銀行豐原分行、三信
    商業銀行北屯簡易分行、潭子頭家厝郵局帳戶之存摺、印章
    及密碼後，竟基於詐欺取財之概括犯意，意圖為自己不法之
    所有，(一)於95年2月20日上午時分，撥打電話予甲○○，向
    甲○○謊稱抽中「光輝電器」抽獎活動三獎獎金港幣30萬元
    ，換算新臺幣為120萬元，扣除稅金後，尚有102萬元，要求
    先行匯入6萬元之押金以證明並非洗錢之用為由，致使甲○○誤信為真，陷於錯誤，而於95年2月27日12時48分許，前
    往嘉義成功街郵局，依照指示操示而匯款6萬元至乙○○所
    申請開立之前開潭子頭家厝郵局帳戶內，甲○○事後始知受
    騙，因而受有6萬元之損害；(二)於95年3月9日中午時分，撥
    打電話予戊○○，佯稱內政部行政執行處李課長，向戊○○
    謊稱其聯邦銀行帳戶遭詐騙集團盜用很嚴重必須趕快處理，
    要求立即將其華南銀行帳戶內之存款5萬元匯入指定帳戶為
    由，致使戊○○誤信為真，陷於錯誤，而於95年3月9日12
    時53分許，前往日盛國際商業銀行桃園分行，依照指示匯款
    5萬元至乙○○所申請開立之前開三信商業銀行北屯簡易分
    行帳戶內，戊○○事後始知受騙，因而受有5萬元之損害；
    (三)於95年3月23日12時許，撥打電話予丙○○，佯稱環球信
    用貸款公司，向丙○○謊稱可以協助製作貸款資料代為辦理
    100萬元貸款，要求先在其個人帳戶內存入40萬元，以供銀
    行查證，之後再要求辦理電話語音轉帳，即可將貸款轉入個
    人帳戶內為由，致使丙○○誤信為真，陷於錯誤，而於95年
    3月29日13時53分許，依照指示，以電話語音操作錯誤匯款
    41萬54 57元至乙○○所申請開立之前開中國農民銀行豐原
    分行帳戶內，丙○○事後始知受騙，因而受有41萬5457元之
    損害；(四)於95年4月4日，撥打電話予丁○○，佯稱富達國際
    行銷公司楊秀琴，向丁○○謊稱可以代為申請貸款400萬元
    以清償負債，但須設定語音轉帳以供日後按月還款為由，致
    使丁○○誤信為真，陷於錯誤，而於95年4月4日15時23分許
    ，依照指示，以電話語音操作錯誤匯款50萬0916元至乙○○
    所申請開立之前開臺灣土地銀行豐原分行帳戶內，丁○○事
    後始知受騙，立即報警處理，並於95年4月17日14時15分許
    ，順利領回受騙款項。
二、案經臺中縣警察局豐原分局、臺中市警察局第五分局報告臺
    灣臺中地方法院檢察署檢察官偵查起訴暨移送併辦。
    理    由
一、訊據被告乙○○矢口否認有何幫助詐欺取財之犯行，辯稱：
    潭子頭家厝郵局帳戶，係伊以2000元之代價出售，出售時間
    忘記了，大約是在95年1月23日提領完帳戶內之5000元款項
    後，地點係在潭子頭家厝郵局旁邊，僅交付該潭子頭家厝郵
    局帳戶之存摺、印章及密碼，提款卡並未交付，伊並不知道
    購買帳戶之人係要作為向人詐財之不法用途，又中國農民銀
    行豐原分行之帳戶係借給朋友陳風明使用，而臺灣土地銀行
    豐原分行帳戶及三信商業銀行北屯簡易分行帳戶係失竊，均
    非出售予他人使用云云。經查：
    （一）被害人甲○○、戊○○、丙○○、丁○○因誤信該詐
          騙集團利用電話之不實訊息，而依照指示分別被騙匯
          款至以被告名義申請開立之潭子頭家厝郵局、三信商
          業銀行北屯簡易分行、中國農民銀行豐原分行、臺灣
          土地銀行豐原分行等帳戶內之情，業據被害人甲○○
          、戊○○、丙○○、丁○○分別於警詢及本院中指述
          綦詳（參照臺中縣警察局豐原分局移送卷第4至6頁、
          臺中市警察局第五分局移送卷第1至2頁、臺中縣警察
          局豐原分局移送卷第8至10頁、臺中縣警察局豐原分
          局移送卷第1至2頁、本院卷第22、23、35頁），並有
          被告向潭子頭家厝郵局所申請開立帳戶之開戶資料及
          客戶歷史交易清單各一份（參照95年度核退字第2547
          號偵查卷第7、9頁）、被告向三信商業銀行北屯簡易
          分行申請開立帳戶之開戶基本資料及客戶帳卡明細單
          各一份（參照95年度核退字第2547號偵查卷第18至19
          、20頁）、被告向臺灣土地銀行豐原分行申請開立帳
          戶之開戶資料、存款印鑑卡及客戶歷史交易明細查詢
          各一份（參照95年度核退字第2547號偵查卷第74至76
          、78至79頁）、被害人甲○○受騙匯款之郵政國內匯
          款執據一份（參照臺中縣警察局豐原分局移送卷第13
          頁）、被害人戊○○受騙匯款之日盛國際商業銀行匯
          款回條聯一份（參照臺中市警察局第五分局移送卷第
          8頁）、被告向中國農民銀行申請開立帳戶之存戶交
          易明細表及存款印鑑卡各一份（參照臺中縣警察局豐
          原分局移送卷第18、19頁）、被告向臺灣土地銀行豐
          原分行申請開立帳戶之開戶資料、存款印鑑卡及客戶
          歷史交易明細查詢各一份（參照臺中縣警察局豐原分
          局移送卷第8至9、10頁）、被害人丁○○受騙匯款之
          存摺影本一份（參照臺中縣警察局豐原分局移送卷第
          12頁）等在卷可稽；被告對於被害人甲○○、戊○○
          、丙○○、丁○○等人因遭詐騙集團詐騙而分別匯款
          至以其名義所申請開立之前開潭子頭家厝郵局、三信
          商業銀行北屯簡易分行、臺灣土地銀行豐原分行、中
          國農民銀行豐原分行等帳戶之情，亦不爭執，應堪認
          定。（被害人甲○○、戊○○、丙○○、丁○○等人
          於警詢中之指述內容，雖屬被告以外之人於審判外之
          陳述，惟因被告並不爭執其證據能力，且該警詢書面
          陳述係依據被害人甲○○、戊○○、丙○○、丁○○
          等人於報案時之陳述，詳實記載渠等受騙之過程，其
          作成時之情況，亦屬適當，依據刑事訴訟法第一百五
          十九條之五第一項之規定，本院認為應具有證據能力
          ，得為本案之證據使用，附此敘明。）
    （二）次以，依據被告申請開立之前開潭子頭家厝郵局帳
          戶之客戶歷史交易清單顯示（參照95年度核退字第25
          47號偵查卷第9頁），被告於94年11月15日申請開戶
          ，94年11月28日申請核發晶片卡，95年1月23日提領
          現金5000元後，即以2000元代價出售予詐騙集團成員
          ，被害人甲○○於95年2月20日接到詐騙電話，並於
          95年2月27日受騙匯入款項；依據被告申請開立之
          前開三信商業銀行北屯簡易分行帳戶之客戶帳卡明細
          單顯示（參照95年度核退字第2547號偵查卷第20頁）
          ，被告係於94年11月18日申請開戶，被害人戊○○於
          95年3月9日受騙匯入款項；依據被告申請開立之前
          開臺灣土地銀行豐原分行帳戶之客戶歷史交易明細查
          詢顯示（參照95年度核退字第2547號偵查卷第78至79
          頁），被告係於94年11月30日申請開戶、變更密碼，
          被害人丁○○則於95年4月4日受騙匯入款項；依據
          被告申請開立之前開中國農民銀行豐原分行帳戶之存
          戶交易明細表顯示（參照臺中縣警察局豐原分局移送
          卷第18頁），被告係於94年12月2日申請開戶，被害
          人丙○○則於95年3月23日接到詐騙電話，並於95年3
          月29日受騙匯入款項。由此可見，被告係於94年11月
          15日、94年11月18日、94年11月30日、94年12月2日
          先後申請開立潭子頭家厝郵局、三信商業銀行北屯簡
          易分行、臺灣土地銀行豐原分行、中國農民銀行豐原
          分行等帳戶，被告既未證明其擁有非凡財力或有重要
          理財計畫，何以在該段時間內申請開立多個金融帳戶
          ，且觀諸各該帳戶之交易明細內容，亦未顯示被告有
          使用多本金融帳戶之需要存在，則被告同時期申請前
          開四個金融帳戶，已然令人質疑其動機；又被告對於
          自稱遭竊之二個帳戶，呈現事不關己之態度，既不向
          警察機關報案，亦未向各該金融機構辦理掛失，而對
          於所稱出借友人之帳戶，事後亦未積極追討，或向金
          融機構申請掛失，以防遭他人利用，更徵被告對於該
          帳戶之流向事先有所知悉；況且，被告對於遭竊或出
          借他人使用之辯解，均無從提出任何相關事證，以供
          本院查證，被告空言執此為辯，本院尚難以採信。是
          以，觀諸前開事證據以推論，被告先後提供前開潭子
          頭家厝郵局、三信商業銀行北屯簡易分行、中國農民
          銀行豐原分行、臺灣土地銀行豐原分行等帳戶之時間
          ，應係在95年1月23日提領完潭子頭家厝郵局帳戶後
          至第一位被害人甲○○接到詐騙電話之95年2月20日
          之該段期間，而交付地點則僅能以被告供稱之臺中縣
          潭子頭家厝郵局旁邊、臺中市○○路與崇德路口及其
          他不詳地點作為認定，至於交易代價亦僅能依據被告
          屢次供稱之2000元為據。另外，被告出售各該帳戶之
          際，所交付之物，應該包含各該帳戶之存摺、提款卡
          、印章及密碼等，蓋因被告若未提供提款卡予詐騙集
          團成員使用，詐騙集團即無法利用車手透過自動櫃員
          機提領人頭帳戶內之詐騙款項，而必須利用車手冒名
          前往金融機構之櫃台臨櫃辦理現金提領之手續，如此
          將增加犯行曝光之機會，因此，按理推論，被告應當
          會提供前開帳戶之提款卡，是以，被告供稱未提供潭
          子頭家厝郵局帳戶之提款卡云云，顯然不符情理。
    （三）再者，對於前開潭子頭家厝郵局、臺灣土地銀行豐原
          分行、中國農民銀行豐原分行、三信商業銀行北屯簡
          易分行帳戶之流向，被告先後供述不一，先於偵查
          中供稱：94年12月間，在臺中市○○路近旱溪西路之
          工地，將三信商業銀行帳戶借予陳姓同事，存放私房
          錢使用，臺灣土地銀行豐原分行、中國農民銀行豐原
          分行帳戶係在95年1月間，在臺中市○○路與崇德路
          口，以每本2000元之代價出售云云（參照95年度偵緝
          字第27 17號偵查卷第24頁）；又於本院準備程序
          中供稱：三信商業銀行帳戶係在94年12月間借予同事
          林偉倫使用，供其存放私房錢暫時使用，事後林偉倫
          未依期歸還，伊也找不到林偉倫，更未辦理掛失手續
          ，臺灣土地銀行豐原分行及中國農民銀行帳戶，係於
          95年1月初遭同住之同事陳風明未經同意擅自取走，
          直到95年3月份搬家時，才發現遺失，伊於95年3月3
          日前往大陸，趕時間而未辦理掛失，帳戶存摺及晶片
          卡密碼都寫在一張紙上，與存摺放在一起云云（參照
          96年度易字第235號本院卷第22頁）；嗣於通緝到
          案時在本院中供稱：只有將中國農民銀行豐原分行帳
          戶借給朋友，其餘帳戶均係失竊云云（參照本院卷第
          31頁）；而於本院審理中則供稱：潭子頭家厝郵局
          帳戶是在95年1月23日提領完5000元存款當日後，即
          以2000元之代價，在潭子頭家厝郵局旁邊，交付存摺
          、印章、密碼，沒有交付提款卡等語（參照本院卷第
          48頁）。觀諸上情，被告對於其所申請開立之三信商
          業銀行北屯簡易分行帳戶係借予陳姓同事或林偉倫，
          先後供述不一，按理被告既係出借予同事作為存放私
          房錢之用，顯然與該同事間有相當程度之熟稔及信賴
          ，否則豈會將個人私密之存摺帳戶出借他人使用，而
          被告竟然對該同事之姓名、住址及聯絡方式等個人資
          料毫無所悉，以致無法提供本院查證，被告所言，是
          否屬實，已然可議；且被告對於出借予同事使用之帳
          戶究竟係三信商業銀行北屯簡易分行帳戶或係中國農
          民銀行豐原分行帳戶，亦先後陳述不一，可見前開辯
          解即有可能係被告臨訟杜撰之詞；至於，被告指稱臺
          灣土地銀行豐原分行及中國農民銀行帳戶，係遭同住
          之同事陳風明擅自取走使用，被告既然係在95年3月
          間始發現遺失，何以能確認係在95年1月初遭同事陳
          風明取走，又被告何以會將前開帳戶之存摺、晶片卡
          及密碼均放在一處，徒增遭竊之風險，事後發現失竊
          既不願報警處理，又不向金融機關辦理掛失手續，被
          告毫不在意之舉動，亦足以使人質疑被告對於前開帳
          戶之流向有所知悉，始有可能不會擔心遭人作為不法
          用途。是以，被告前開所辯，顯係事後卸責之詞，要
          難採信為真實。
    （四）按刑法上之故意，區分直接故意（確定故意）與間接
          故意（不確定故意），「行為人對於構成犯罪之事實
          ，明知並有意使其發生者」為直接故意，「行為人對
          於構成犯罪之事實，預見其發生而其發生並不違背其
          本意者」為間接故意；又金融帳戶為個人理財之工具
          ，申請開設金融帳戶並無任何特殊之限制，一般民眾
          皆能自由申請開戶，並得同時在不同金融機構申請多
          數存款帳戶使用，乃眾所周知之事實，依一般人之社
          會生活經驗，倘係合法收入，本可自行向金融行庫開
          戶使用，而無向他人取得帳戶之必要；苟不以自己名
          義申請開戶，反以不正方式向不特定人取得他人之金
          融機構帳戶使用，衡情應能懷疑其目的在於施用詐騙
          手段以非法取得他人財物，且以不實之訊息而詐欺取
          財之犯罪類型層出不窮，該等犯罪多數均係利用人頭
          帳戶作為出入帳戶，並經媒體廣為披載，被告係已成
          年且具有一般智識之人，亦當知悉社會上常有利用人
          頭帳戶從事詐欺取財之犯罪情事，被告對於該詐騙集
          團成員取得其前開帳戶作為實施詐欺取財之犯行應可
          預見，而被告既未主動制止，更徵對於其帳戶被利用
          作為向人詐騙財物之情，並無違背其本意。至被告提
          供其申請開立之潭子頭家厝郵局、臺灣土地銀行豐原
          分行、中國農民銀行豐原分行、三信商業銀行北屯簡
          易分行之存摺、印章、提款卡及密碼，既非詐欺取財
          罪之構成要件行為，且查無任何證據足資證明被告與
          該詐騙集團成員間有何共同詐欺取財之犯意聯絡，足
          認被告應僅係出於幫助犯罪之行為。本件事證明確，
          被告犯行，洵堪認定。
二、論罪科刑部分：
（一）按：刑法第三百三十九條第一項之詐欺取財罪，法定刑得
      科或併科銀元一千元以下罰金，據修正後刑法施行法增訂
      第一條之一：「中華民國94年1月7日刑法修正施行後，刑
      法分則編所定罰金之貨幣單位為新臺幣。94年1月7日刑法
      修正時，刑法分則編未修正之條文定有罰金者，自94年1
      月7日刑法修正施行後，就其所定數額提高為三十倍。但7
      2年6月26日至94年1月7日新增或修正之條文，就其所定數
      額提高為三倍。」及刑法第三十三條第五款就罰金刑部分
      修正為：「新臺幣一千元以上，以百元計算之。」等規定
      ，是依修正後之法律，刑法第三百三十九條第一項之詐欺
      取財罪所得科或併科處之罰金刑最高為新臺幣三萬元、最
      低為新臺幣一千元；然依被告行為時之刑罰法律，即罰金
      罰鍰提高標準條例第一條前段規定之提高倍數十倍及刑法
      第三十三條第五款規定之罰金最低額一元計算，該罪之罰
      金刑最高為銀元一萬元，最低額為銀元一元，若依現行法
      規所定貨幣單位折算新臺幣條例第二條之規定換算為新臺
      幣，最高額雖與新法同為新臺幣三萬元，然最低額僅為新
      臺幣三元。因此，比較修正前、後關於罰金刑之規定，自
      應以被告行為時即修正前關於科或併科處罰金刑之法律較
      有利於被告。
（二）按連續幫助與幫助連續原屬有別，如基於概括犯意，多次
      幫助他人犯罪，為連續幫助；如以一幫助行為，幫助他人
      連續犯罪，則為幫助連續，就幫助犯言，僅有一次之犯罪
      行為（最高法院86年台上字第5680號、87年度台上字第38
      65號判決參照）。查：該詐騙集團成員於先後取得被告提
      供之前開潭子頭家厝郵局、臺灣土地銀行豐原分行、中國
      農民銀行豐原分行、三信商業銀行北屯簡易分行帳戶後，
      基於詐欺取財之概括犯意，意圖為自己不法之所有，向被
      害人甲○○、戊○○、丙○○、丁○○等人施以詐術，致
      使被害人甲○○、戊○○、丙○○、丁○○等人陷於錯誤
      ，分別依照指示匯款至被告所申請開立之前開頭子頭家厝
      郵局、三信商業銀行北屯簡易分行、中國農民銀行豐原分
      行、臺灣土地銀行豐原分行等帳戶內，因而詐得被害人甲○○、戊○○、丙○○等人之財物既遂及被害人丁○○之
      財物未遂，核該詐騙集團成員所為，係犯刑法第三百三十
      九條第一項之詐欺取財既遂罪、第三百三十九條第三項、
      第一項之詐欺取財未遂罪。該詐騙集團先後多次詐財之行
      為，其時間緊接，手段同一，所觸犯犯罪構成要件相同之
      罪名，顯係基於概括犯意而為之，為連續犯之裁判上一罪
      關係，應依修正前刑法第五十六條之規定，論以連續詐欺
      取財既遂罪，並加重其刑。
（三）本件被告將其所申請開立之前開潭子頭家厝郵局、三信商
      業銀行北屯簡易分行、臺灣土地銀行豐原分行、中國農民
      銀行豐原分行等帳戶先後提供予該詐騙集團成員作為詐欺
      取財之匯款帳戶使用，顯係基於幫助他人詐欺取財之犯意
      ，且所為提供帳戶予他人之行為係屬刑法詐欺取財罪構成
      要件以外之行為，其既以幫助他人犯罪之意思而參與犯罪
      構成要件以外之行為，核其所為，係犯刑法第三十條第一
      項前段、刑法第三百三十九條第一項之幫助詐欺取財既遂
      罪及刑法第三百三十九條第三項、第一項之幫助詐欺取財
      未遂罪。被告幫助詐欺集團成員犯詐欺取財罪，為幫助犯
      ，應依刑法第三十條第二項之規定，減輕其刑（按：95年
      7月1日施行之刑法第三十條幫助犯之規定，僅作文字上之
      修正，並無有利或不利之情形，應無新舊法比較適用之問
      題，最高法院95年台上字第6016號判決意旨可資參照。）
      。被告先後提供郵局及銀行帳戶予詐騙集團成員使用之犯
      行，其時間緊接，手段同一，所觸犯犯罪構成要件相同之
      罪名，顯係基於概括犯意而為之，為連續犯之裁判上一罪
      關係，應依修正前刑法第五十六條之規定，論以連續幫助
      詐欺取財既遂罪，並加重其刑。
（四）次按：被告行為後，刑法業於95年7月1日修正施行，刑法
      第五十六條連續犯之規定，亦經刪除。該詐騙集團成員先
      後多次之詐騙行為及被告先後提供帳戶予詐騙集團使用之
      幫助詐欺犯行，均時間緊接，手段同一，所觸犯為犯罪構
      成要件相同之罪名，顯分別係基於概括犯意反覆為之，而
      修正後刑法業已刪除連續犯之規定，考諸該規定刪除後，
      除法理上合於接續犯、包括一罪之情形仍可認為構成單一
      之犯罪外，其餘數犯罪行為之情形，即應依刑法第五十一
      條之規定予以分論併罰，此刪除雖非犯罪構成要件之變更
      ，但顯已影響行為人刑罰之法律效果，自屬法律有變更。
      依修正前刑法，本件該詐騙集團成員所犯之詐欺犯行及被
      告所犯之幫助詐欺犯行，應分別論以連續犯，並得加重其
      刑至二分之一，然依修正後之刑法，各該行為，均應併合
      處罰，依修正後刑法第二條第一項之規定，比較新、舊法
      適用結果，仍應適用該詐騙集團成員及被告行為時之法律
      ，即修正前刑法而論以連續犯，較為有利。
（五）至於臺灣臺中地方法院檢察署檢察官95年度偵字第24168
      號移送併辦部分，與本案具有連續犯之裁判上一罪關係，
      應為起訴效力所及，本院自得併予審理。
（六）爰審酌被告提供金融帳戶予他人使用之行為，助長了犯罪
      之不良風氣，幫助犯罪者隱匿真實身分，增加檢警犯罪偵
      查之困難性，間接造成更多人之遭受損害，考量被告先後
      提供四個金融帳戶，以圖獲取非法利益，致使被害人遭詐
      騙損失款項合計約51萬元，且被告於犯罪後猶飾詞狡辯，
      未見悔意，犯後態度不佳，惟因被告僅係提供帳戶之幫助
      行為，並未實際參與詐騙之過程，可責難性較為輕微等一
      切情狀，量處如主文所示之刑，並依修正前刑法第四十一
      條第一項前段之規定諭知易科罰金之折算標準，以示懲儆
      。
（七）末按：被告行為時之刑法第四十一條第一項前段規定：「
      犯最重本刑為五年以下有期徒刑以下之刑之罪，而受六個
      月以下有期徒刑或拘役之宣告，因身體、教育、職業、家
      庭之關係或其他正當事由，執行顯有困難者，得以一元以
      上三元以下折算一日，易科罰金。」，又被告行為時之易
      科罰金折算標準，修正前罰金罰鍰提高標準條例第二條〈
      現已刪除〉規定，就其原定數額提高為一百倍折算一日，
      則本件被告行為時之易科罰金折算標準，最高應以銀元三
      百元折算一日，經折算為新臺幣後，應以新臺幣九百元折
      算一日。惟95年7月1日修正公布施行之刑法第四十一條第
      一項前段則規定：「犯最重本刑為五年以下有期徒刑以下
      之刑之罪，而受六個月以下有期徒刑或拘役之宣告者，得
      以新臺幣一千元、二千元或三千元折算一日，易科罰金。
      」，比較修正前後之易科罰金折算標準，係以95年7月1日
      修正公布施行前之規定，較有利於被告，則依刑法第二條
      第一項前段從舊從輕之規定，自應適用修正前刑法第四十
      一條第一項前段之規定，定其折算標準。
（八）另查：中華民國九十六年罪犯減刑條例於96年7月16日公
      佈施行，而本案被告之犯罪時間，係在96年4月24日以前
      ，依該減刑條例第二條第一項第三款之規定，固合於減刑
      之條件，惟因被告經合法傳喚拘提，無正當理由未到庭應
      訊，經本院於該減刑條例施行前之96年4月27日發佈通緝
      ，於96年7月26日經通緝到案，被告未自動歸案接受審判
      ，依據該減刑條例第五條之規定，不得依該減刑條例予以
      減刑，附此敘明。
據上論斷，應依刑事訴訟法第二百九十九條第一項前段，刑法第
二條第一項前段、第三十條第一項前段、第二項、第三百三十九
條第一項，修正前刑法第五十六條、第四十一條第一項前段，罰
金罰鍰提高標準條例第一條前段，修正前罰金罰鍰提高標準條例
第二條，現行法規所定貨幣單位折算新臺幣條例第二條，判決如
主文。
中　　華　　民　　國　　96　　年　　9 　　月　　4 　　日
                  刑事第五庭    審判長法  官  鍾堯航
                                      法  官  劉麗瑛
                                      法  官  巫淑芳
上正本證明與原本無異。
如不服本判決，應於送達後十日內向本院提出上訴狀（須附繕本
），上訴於臺灣高等法院臺中分院。
                                      書記官  王麗麗
中　　華　　民　　國　　96　　年　　9 　　月　　4 　　日
附錄論罪科刑法條：
中華民國刑法第339條：
意圖為自己或第三人不法之所有，以詐術使人將本人或第三人之
物交付者，處五年以下有期徒刑、拘役或科或併科一千元以下罰
金。
以前項方法得財產上不法之利益或使第三人得之者，亦同。
前二項之未遂犯罰之。
